sv: Filtertyp: Biologiskt; Kemiskt; Mekaniskt; Övrigt
nl: Filtertype: Biologisch; Chemisch; Mechanisch; Andere
vi: Loại bộ lọc: Sinh học; Hóa học; Cơ; Khác
sl-SI: Vrsta filtra: Biološki; Kemični; Mehanski; Drugo
it: Tipo di filtro: Biologico; Chimico; Meccanico; Altro
es: Tipo de filtro: Biológico; Químico; Mecánico; Otros
fi: Suodatintyyppi: Biologinen; Kemiallinen; Mekaaninen; Muu
da: Filtertype: Biologisk; Kemisk; Mekanisk; Andet
ro-RO: Tip filtru: Biologic; Chimic; Mecanic; Altele
el: Τύπος φίλτρου: Βιολογικό; Χημικό; Μηχανικό; Άλλο
ja: フィルターの種類: バイオ; 化学的; メカニカル; その他
pt-PT: Tipo de filtro: Biológico; Químico; Mecânico; Outro
zh-TW: 過濾器類型: 生物; 化學; 機械; 其他
cs: Typ filtru: Biologická; Chemický; Mechanický; Jiné
pl: Typ filtra: Biologiczne; Chemiczne; Mechaniczne; Inne
pt-BR: Tipo de filtro: Biológico; Químico; Mecânica; Outro
ko: 필터 유형: 생물학적; 화학적; 기계식; 기타
en: Filter type: Biological; Chemical; Mechanical; Other
lt-LT: Filtro tipas: Biologinis; Cheminis; Mechaninis; Kita
th: ประเภทฟิลเตอร์: ชีวภาพ; เคมี; แบบกลไก; อื่นๆ
fr: Type de filtre: Biologique; Chimique; Mécanique; Autre
hr-HR: Vrsta filtra: Biološki; Kemijski; Mehanički; Ostalo
de: Filtertyp: Biologisch; Chemisch; Mechanisch; Sonstiges
bg-BG: Тип филтър: Биологичен; Химически; Механичен; Други
zh-CN: 过滤器类型: 生物; 化学; 机械; 其他
nb: Filtertype: Biologisk; Kjemikalie; Mekanisk; Annet
sk-SK: Typ filtra: Biologický; Chemický; Mechanický; Iné
ru: Тип фильтра: Биологический; Химический; Механический; Другой
hu: Szűrő típusa: Biológiai; Vegyi; Mechanikus; Egyéb
tr: Filtre Tipi: Biyolojik; Kimyasal; Mekanik; Diğer